---
title: "R Notebook"
output: html_notebook
---

```{r}
BiocManager::install("BiocStyle")
```


#Loading the data

```{r}
library("knitr")
library("BiocStyle")
.cran_packages <- c("ggplot2", "gridExtra")
.bioc_packages <- c("dada2", "phyloseq", "DECIPHER", "phangorn")
.inst <- .cran_packages %in% installed.packages()
if(any(!.inst)) {
   install.packages(.cran_packages[!.inst])
}
.inst <- .bioc_packages %in% installed.packages()
if(any(!.inst)) {
   source("http://bioconductor.org/biocLite.R")
   biocLite(.bioc_packages[!.inst], ask = F)
}
# Load packages into session, and print package version
sapply(c(.cran_packages, .bioc_packages), require, character.only = TRUE)
##   ggplot2 gridExtra     dada2  phyloseq  DECIPHER  phangorn 
##      TRUE      TRUE      TRUE      TRUE      TRUE      TRUE
set.seed(100)
```

```{r}
miseq_path <- "./MiSeq_SOP" # CHANGE to the directory containing the fastq files after unzipping.
list.files(miseq_path)
```


#Filter and Trim

## Sort ensures forward/reverse reads are in same order

```{r}
fnFs <- sort(list.files(miseq_path, pattern="_R1_001.fastq"))
fnRs <- sort(list.files(miseq_path, pattern="_R2_001.fastq"))
# Extract sample names, assuming filenames have format: SAMPLENAME_XXX.fastq
sampleNames <- sapply(strsplit(fnFs, "_"), `[`, 1)
# Specify the full path to the fnFs and fnRs
fnFs <- file.path(miseq_path, fnFs)
fnRs <- file.path(miseq_path, fnRs)
fnFs[1:3]
```

```{r}
fnRs[1:3]
```

```{r}
plotQualityProfile(fnFs[1:2])
```


```{r}
plotQualityProfile(fnRs[1:2])
```


```{r}
filt_path <- file.path(miseq_path, "filtered") # Place filtered files in filtered/ subdirectory
if(!file_test("-d", filt_path)) dir.create(filt_path)
filtFs <- file.path(filt_path, paste0(sampleNames, "_F_filt.fastq.gz"))
filtRs <- file.path(filt_path, paste0(sampleNames, "_R_filt.fastq.gz"))
```


```{r}
out <- filterAndTrim(fnFs, filtFs, fnRs, filtRs, truncLen=c(240,160),
              maxN=0, maxEE=c(2,2), truncQ=2, rm.phix=TRUE,
              compress=TRUE, multithread=TRUE) # On Windows set multithread=FALSE
head(out)
```

##Dereplication



```{r}
derepFs <- derepFastq(filtFs, verbose=TRUE)
derepRs <- derepFastq(filtRs, verbose=TRUE)
# Name the derep-class objects by the sample names
names(derepFs) <- sampleNames
names(derepRs) <- sampleNames
```

```{r}
errF <- learnErrors(filtFs, multithread=TRUE)
```
```{r}
errR <- learnErrors(filtRs, multithread=TRUE)
```
```{r}
plotErrors(errF)
plotErrors(errR)
```
Afin de vérifier que les taux d'erreur ont été raisonnablement bien estimés, nous inspectons l'ajustement entre les taux d'erreur observés (points noirs) et les taux d'erreur ajustés (lignes noires) de la figure 1 . Ces figures montrent les fréquences de chaque type de transition en fonction de la qualité.

```{r}
dadaFs <- dada(derepFs, err=errF, multithread=TRUE)
```


```{r}
dadaRs <- dada(derepRs, err=errR, multithread=TRUE)
```

```{r}
dadaFs[[1]]
```
L'algorithme DADA2 a déduit 128 variantes de séquences réelles à partir des séquences uniques de 1979 dans le premier échantillon


##Construct sequence table and remove chimeras

```{r}
mergers <- mergePairs(dadaFs, derepFs, dadaRs, derepRs)
```

```{r}
seqtabAll <- makeSequenceTable(mergers[!grepl("Mock", names(mergers))])
table(nchar(getSequences(seqtabAll)))
```

```{r}
seqtabNoC <- removeBimeraDenovo(seqtabAll)
```

Les chimères représentent environ 22% des variants de séquence déduits, mais ces variants ne représentent qu'environ 4% de la séquence totale lue.


##Assign taxonomy

```{bash}
wget https://zenodo.org/record/801828/files/rdp_train_set_16.fa.gz
```


```{r}
fastaRef <- "./rdp_train_set_16.fa.gz"
taxTab <- assignTaxonomy(seqtabNoC, refFasta = fastaRef, multithread=TRUE)
unname(head(taxTab))
```

##Construct phylogenetic tree

```{r}
seqs <- getSequences(seqtabNoC)
names(seqs) <- seqs # This propagates to the tip labels of the tree
alignment <- AlignSeqs(DNAStringSet(seqs), anchor=NA,verbose=FALSE)
```


```{r}
phangAlign <- phyDat(as(alignment, "matrix"), type="DNA")
dm <- dist.ml(phangAlign)
treeNJ <- NJ(dm) # Note, tip order != sequence order
fit = pml(treeNJ, data=phangAlign)
fitGTR <- update(fit, k=4, inv=0.2)
fitGTR <- optim.pml(fitGTR, model="GTR", optInv=TRUE, optGamma=TRUE,
        rearrangement = "stochastic", control = pml.control(trace = 0))
detach("package:phangorn", unload=TRUE)
```

##Combine data into a phyloseq object

```{r}
samdf <- read.csv("https://raw.githubusercontent.com/spholmes/F1000_workflow/master/data/MIMARKS_Data_combined.csv",header=TRUE)
samdf$SampleID <- paste0(gsub("00", "", samdf$host_subject_id), "D", samdf$age-21)
samdf <- samdf[!duplicated(samdf$SampleID),] # Remove dupicate entries for reverse reads
rownames(seqtabAll) <- gsub("124", "125", rownames(seqtabAll)) # Fix discrepancy
all(rownames(seqtabAll) %in% samdf$SampleID) # TRUE
```


```{r}
rownames(samdf) <- samdf$SampleID
keep.cols <- c("collection_date", "biome", "target_gene", "target_subfragment",
"host_common_name", "host_subject_id", "age", "sex", "body_product", "tot_mass",
"diet", "family_relationship", "genotype", "SampleID") 
samdf <- samdf[rownames(seqtabAll), keep.cols]
```

```{r}
ps <- phyloseq(otu_table(seqtabNoC, taxa_are_rows=FALSE), 
               sample_data(samdf), 
               tax_table(taxTab),phy_tree(fitGTR$tree))
ps <- prune_samples(sample_names(ps) != "Mock", ps) # Remove mock sample
ps
```

##Loading the data

```{r}
ps_connect <-url("https://raw.githubusercontent.com/spholmes/F1000_workflow/master/data/ps.rds")
ps = readRDS(ps_connect)
ps
```

##Taxonomic Filtering

```{r}
# Show available ranks in the dataset
rank_names(ps)
```


```{r}
# Create table, number of features for each phyla
table(tax_table(ps)[, "Phylum"], exclude = NULL)
```

Cela montre quelques phylums pour lesquels une seule caractéristique a été observée.

```{r}
ps <- subset_taxa(ps, !is.na(Phylum) & !Phylum %in% c("", "uncharacterized"))
```


```{r}
# Compute prevalence of each feature, store as data.frame
prevdf = apply(X = otu_table(ps),
               MARGIN = ifelse(taxa_are_rows(ps), yes = 1, no = 2),
               FUN = function(x){sum(x > 0)})
# Add taxonomy and total read counts to this data.frame
prevdf = data.frame(Prevalence = prevdf,
                    TotalAbundance = taxa_sums(ps),
                    tax_table(ps))
```


```{r}
plyr::ddply(prevdf, "Phylum", function(df1){cbind(mean(df1$Prevalence),sum(df1$Prevalence))})
```
Ce sont les prévalences totales et moyennes des caractéristiques dans chaque phylum.

Deinococcus-Thermus est apparu dans un peu plus d'un pour cent des échantillons, et les fusobactéries sont apparues dans seulement 2 échantillons au total.


```{r}
# Define phyla to filter
filterPhyla = c("Fusobacteria", "Deinococcus-Thermus")
# Filter entries with unidentified Phylum.
ps1 = subset_taxa(ps, !Phylum %in% filterPhyla)
ps1
```

##Prevalence Filtering

```{r}
# Subset to the remaining phyla
prevdf1 = subset(prevdf, Phylum %in% get_taxa_unique(ps1, "Phylum"))
ggplot(prevdf1, aes(TotalAbundance, Prevalence / nsamples(ps),color=Phylum)) +
  # Include a guess for parameter
  geom_hline(yintercept = 0.05, alpha = 0.5, linetype = 2) +  geom_point(size = 2, alpha = 0.7) +
  scale_x_log10() +  xlab("Total Abundance") + ylab("Prevalence [Frac. Samples]") +
  facet_wrap(~Phylum) + theme(legend.position="none")
```
Ces graphiques présent la prévalence des taxons par rapport aux dénombrements totaux. Chaque point représente un taxon différent. 


```{r}
# Define prevalence threshold as 5% of total samples
prevalenceThreshold = 0.05 * nsamples(ps)
prevalenceThreshold
```

```{r}
## [1] 18
# Execute prevalence filter, using `prune_taxa()` function
keepTaxa = rownames(prevdf1)[(prevdf1$Prevalence >= prevalenceThreshold)]
ps2 = prune_taxa(keepTaxa, ps)
```



##Agglomerate taxa

```{r}
# How many genera would be present after filtering?
length(get_taxa_unique(ps2, taxonomic.rank = "Genus"))
```

```{r}
ps3 = tax_glom(ps2, "Genus", NArm = TRUE)
```

```{r}
h1 = 0.4
ps4 = tip_glom(ps2, h = h1)
```


```{r}
multiPlotTitleTextSize = 15
p2tree = plot_tree(ps2, method = "treeonly",
                   ladderize = "left",
                   title = "Before Agglomeration") +
  theme(plot.title = element_text(size = multiPlotTitleTextSize))
p3tree = plot_tree(ps3, method = "treeonly",
                   ladderize = "left", title = "By Genus") +
  theme(plot.title = element_text(size = multiPlotTitleTextSize))
p4tree = plot_tree(ps4, method = "treeonly",
                   ladderize = "left", title = "By Height") +
  theme(plot.title = element_text(size = multiPlotTitleTextSize))
```

```{r}
# group plots together
grid.arrange(nrow = 1, p2tree, p3tree, p4tree)
```
Ces figures (montrent l'arbre original à gauche, l'agglomération taxonomique au rang du genre au milieu et l'agglomération phylogénétique à une distance fixe de 0,4 à droite.
=> différents types d'agglomération


##Abundance value transformation

```{r}
plot_abundance = function(physeq,title = "",
                          Facet = "Order", Color = "Phylum"){
  # Arbitrary subset, based on Phylum, for plotting
  p1f = subset_taxa(physeq, Phylum %in% c("Firmicutes"))
  mphyseq = psmelt(p1f)
  mphyseq <- subset(mphyseq, Abundance > 0)
  ggplot(data = mphyseq, mapping = aes_string(x = "sex",y = "Abundance",
                              color = Color, fill = Color)) +
    geom_violin(fill = NA) +
    geom_point(size = 1, alpha = 0.3,
               position = position_jitter(width = 0.3)) +
    facet_wrap(facets = Facet) + scale_y_log10()+
    theme(legend.position="none")
}
```



```{r}
# Transform to relative abundance. Save as new object.
ps3ra = transform_sample_counts(ps3, function(x){x / sum(x)})
```


```{r}
plotBefore = plot_abundance(ps3,"")
plotAfter = plot_abundance(ps3ra,"")
# Combine each plot into one graphic.
grid.arrange(nrow = 1,  plotBefore, plotAfter)
```
Ces graphiques représentent la comparaison des abondances d'origine (en haut) avec les données transformées (en bas).

##Subset by taxonomy

```{r}
psOrd = subset_taxa(ps3ra, Order == "Lactobacillales")
plot_abundance(psOrd, Facet = "Genus", Color = NULL)
```
Ce graphique montre les abondances relatives de Lactobacillus, regroupées par sexe et genre d'hôte.



##Preprocessing

```{r}
qplot(sample_data(ps)$age, geom = "histogram",binwidth=20) + xlab("age")
```
La figure montre l'histogramme des groupes d'âge des souris = covariable d'age appartient à trois noeuds distincts. Nous voyons que les ages des souris sont repartis en deux groupes et nous avons fait une variable categorielle correspondant aux souris jeunes, d'age moyen et agees.


```{r}
qplot(log10(rowSums(otu_table(ps))),binwidth=0.2) +
  xlab("Logged counts-per-sample")
```
Cette figure représente les histogrammes comparant les profondeurs de lectures brutes et transformées



```{r}
sample_data(ps)$age_binned <- cut(sample_data(ps)$age,
                          breaks = c(0, 100, 200, 400))
levels(sample_data(ps)$age_binned) <- list(Young100="(0,100]", Mid100to200="(100,200]", Old200="(200,400]")
sample_data(ps)$family_relationship=gsub(" ","",sample_data(ps)$family_relationship)
pslog <- transform_sample_counts(ps, function(x) log(1 + x))
out.wuf.log <- ordinate(pslog, method = "MDS", distance = "wunifrac")
evals <- out.wuf.log$values$Eigenvalues
plot_ordination(pslog, out.wuf.log, color = "age_binned") +
  labs(col = "Binned Age") +
  coord_fixed(sqrt(evals[2] / evals[1]))

```
Analyse par PCoA avec la dissimilarité de Bray-Curtis.La figure represente l'analyse d'ordination exploratoire avec le log des abondances. Il y a la presence de quelques valeurs aberrantes. 

```{r}
rel_abund <- t(apply(otu_table(ps), 1, function(x) x / sum(x)))
qplot(rel_abund[, 12], geom = "histogram",binwidth=0.05) +
  xlab("Relative abundance")
```
Les échantillons aberrants sont dominés par un seul ASV.

##Different Ordination Projections

Calcul des ordinations avec les valeurs aberrantes supprimées

```{r}
outliers <- c("F5D165", "F6D165", "M3D175", "M4D175", "M5D175", "M6D175")
ps <- prune_samples(!(sample_names(ps) %in% outliers), ps)
```

Suppression des échantillons avec moins de 1000 lectures :

```{r}
which(!rowSums(otu_table(ps)) > 1000)
```

```{r}
ps <- prune_samples(rowSums(otu_table(ps)) > 1000, ps)
pslog <- transform_sample_counts(ps, function(x) log(1 + x))
```

Réalisation d'une PCoA en utilisant la dissimilarité de Bray-Curtis :

```{r}
out.pcoa.log <- ordinate(pslog,  method = "MDS", distance = "bray")
evals <- out.pcoa.log$values[,1]
plot_ordination(pslog, out.pcoa.log, color = "age_binned",
                  shape = "family_relationship") +
  labs(col = "Binned Age", shape = "Litter")+
  coord_fixed(sqrt(evals[2] / evals[1]))
```
On voit qu'il y a un effet d'age assez important qui est coherent entre toutes les souris, males et femelles, et de portees differentes.


Réalisation d'une DPCoA (analyse des coordonnées principales doubles) qui est une méthode d'ordination phylogénétique :


```{r}
library(phyloseq)
library(ggplot2)
out.dpcoa.log <- ordinate(pslog, method = "DPCoA")
evals <- out.dpcoa.log$eig
plot_ordination(pslog, out.dpcoa.log, color = "age_binned", label= "SampleID",
                  shape = "family_relationship") +
  labs(col = "Binned Age", shape = "Litter")+
  coord_fixed(sqrt(evals[2] / evals[1]))
```
Ce graphique représente une DPCoA qui incorpore des informations phylogénétiques, qui sont dominées par le premier axe qui exprime 75 % de variabilité.

```{r}
plot_ordination(pslog, out.dpcoa.log, type = "species", color = "Phylum") +
  coord_fixed(sqrt(evals[2] / evals[1]))
```
Ce graphe représente les taxons responsables des axes 1 et 2. omme précédemment, nous constatons que le deuxième axe est associé à un effet d'âge, assez similaire au DPCoA. Cela n'est pas surprenant, car les deux sont des méthodes d'ordination phylogénétique prenant en compte l'abondance. Cependant, lorsque nous comparons les biplots, nous voyons que le DPCoA a donné une interprétation beaucoup plus claire du deuxième axe, par rapport à l'Unifrac pondéré (en dessous).



```{r}
out.wuf.log <- ordinate(pslog, method = "PCoA", distance ="wunifrac")
evals <- out.wuf.log$values$Eigenvalues
plot_ordination(pslog, out.wuf.log, color = "age_binned",
                  shape = "family_relationship") +
  coord_fixed(sqrt(evals[2] / evals[1])) +
  labs(col = "Binned Age", shape = "Litter")
```
Ce graphique représente les positions d'échantillons produits par un PCoA en utilisant Unifrac pondéré


##PCA on ranks

```{r}
library(phyloseq)
abund <- otu_table(pslog)
abund_ranks <- t(apply(abund, 1, rank))
```


```{r}
abund_ranks <- abund_ranks - 329
abund_ranks[abund_ranks < 1] <- 1
```

```{r}
library(dplyr)
library(reshape2)
library(phyloseq)
library(ggplot2)
abund_df <- melt(abund, value.name = "abund") %>%
  left_join(melt(abund_ranks, value.name = "rank"))
colnames(abund_df) <- c("sample", "seq", "abund", "rank")

abund_df <- melt(abund, value.name = "abund") %>%
  left_join(melt(abund_ranks, value.name = "rank"))
colnames(abund_df) <- c("sample", "seq", "abund", "rank")

sample_ix <- sample(1:nrow(abund_df), 8)
ggplot(abund_df %>%
         filter(sample %in% abund_df$sample[sample_ix])) +
  geom_point(aes(x = abund, y = rank, col = sample),
             position = position_jitter(width = 0.2), size = 1.5) +
  labs(x = "Abundance", y = "Thresholded rank") +
  scale_color_brewer(palette = "Set2")
```
Ce graphique représente la transformation au seuil de rang. L'association entre l'abondance et le rang, pour quelques échantillons choisis au hasard est présentée ici.


Nous pouvons maintenant effectuer une PCA et étudier le biplot résultant, donné dans la figure ci-dessous.

```{r}
library(ade4)
ranks_pca <- dudi.pca(abund_ranks, scannf = F, nf = 3)
row_scores <- data.frame(li = ranks_pca$li,
                         SampleID = rownames(abund_ranks))
col_scores <- data.frame(co = ranks_pca$co,
                         seq = colnames(abund_ranks))
tax <- tax_table(ps) %>%
  data.frame(stringsAsFactors = FALSE)
tax$seq <- rownames(tax)
main_orders <- c("Clostridiales", "Bacteroidales", "Lactobacillales",
                 "Coriobacteriales")
tax$Order[!(tax$Order %in% main_orders)] <- "Other"
tax$Order <- factor(tax$Order, levels = c(main_orders, "Other"))
tax$otu_id <- seq_len(ncol(otu_table(ps)))
row_scores <- row_scores %>%
  left_join(sample_data(pslog))
col_scores <- col_scores %>%
  left_join(tax)
evals_prop <- 100 * (ranks_pca$eig / sum(ranks_pca$eig))
ggplot() +
  geom_point(data = row_scores, aes(x = li.Axis1, y = li.Axis2), shape = 2) +
  geom_point(data = col_scores, aes(x = 25 * co.Comp1, y = 25 * co.Comp2, col = Order),
             size = .3, alpha = 0.6) +
  scale_color_brewer(palette = "Set2") +
  facet_grid(~ age_binned) +
  guides(col = guide_legend(override.aes = list(size = 3))) +
  labs(x = sprintf("Axis1 [%s%% variance]", round(evals_prop[1], 2)),
       y = sprintf("Axis2 [%s%% variance]", round(evals_prop[2], 2))) +
  coord_fixed(sqrt(ranks_pca$eig[2] / ranks_pca$eig[1])) +
  theme(panel.border = element_rect(color = "#787878", fill = alpha("white", 0)))
```

Ce graphique présente le biplot résultant de l'ACP après la transformation de classement tronqué. Les résultats sont similaires aux analyses PCoA calculées sans appliquer une transformation de classement tronqué, renforçant notre confiance dans l'analyse sur les données d'origine.


##Canonical correspondence


```{r}
ps_ccpna <- ordinate(pslog, "CCA", formula = pslog ~ age_binned + family_relationship)
```


```{r}
library(ggrepel)
library(phyloseq)
library(ggplot2)
library(dplyr)
ps_scores <- vegan::scores(ps_ccpna)
sites <- data.frame(ps_scores$sites)
sites$SampleID <- rownames(sites)
sites <- sites %>%
  left_join(sample_data(ps))

species <- data.frame(ps_scores$species)
species$otu_id <- seq_along(colnames(otu_table(ps)))
species <- species %>%
  left_join(tax)
evals_prop <- 100 * ps_ccpna$CCA$eig[1:2] / sum(ps_ccpna$CA$eig)
ggplot() +
  geom_point(data = sites, aes(x = CCA1, y = CCA2), shape = 2, alpha = 0.5) +
  geom_point(data = species, aes(x = CCA1, y = CCA2, col = Order), size = 0.5) +
  geom_text_repel(data = species %>% filter(CCA2 < -2),
                    aes(x = CCA1, y = CCA2, label = otu_id),
            size = 1.5, segment.size = 0.1) +
  facet_grid(. ~ family_relationship) +
  guides(col = guide_legend(override.aes = list(size = 3))) +
  labs(x = sprintf("Axis1 [%s%% variance]", round(evals_prop[1], 2)),
        y = sprintf("Axis2 [%s%% variance]", round(evals_prop[2], 2))) +
  scale_color_brewer(palette = "Set2") +
  coord_fixed(sqrt(ps_ccpna$CCA$eig[2] / ps_ccpna$CCA$eig[1])*0.45   ) +
  theme(panel.border = element_rect(color = "#787878", fill = alpha("white", 0)))
```
```{r}
rlang::last_error()
```


Ce graphique montre les scores des souris et des bactéries générés par CCpnA.


##Supervised learning

```{r}
library(caret)
library(igraph)
sample_data(pslog)$age2 <- cut(sample_data(pslog)$age, c(0, 100, 400))
dataMatrix <- data.frame(age = sample_data(pslog)$age2, otu_table(pslog))
# take 8 mice at random to be the training set, and the remaining 4 the test set
trainingMice <- sample(unique(sample_data(pslog)$host_subject_id), size = 8)
inTrain <- which(sample_data(pslog)$host_subject_id %in% trainingMice)
training <- dataMatrix[inTrain,]
testing <- dataMatrix[-inTrain,]
plsFit <- train(age ~ ., data = training,
                method = "pls", preProc = "center")
```

```{r}
plsClasses <- predict(plsFit, newdata = testing)
table(plsClasses, testing$age)
```

```{r}
library(randomForest)
rfFit <- train(age ~ ., data = training, method = "rf",
               preProc = "center", proximity = TRUE)
rfClasses <- predict(rfFit, newdata = testing)
table(rfClasses, testing$age)
```


```{r}
library(phyloseq)
library(ggplot2)
library(vegan)
pls_biplot <- list("loadings" = loadings(plsFit$finalModel),
                   "scores" = scores(plsFit$finalModel))
class(pls_biplot$scores) <- "matrix"

pls_biplot$scores <- data.frame(sample_data(pslog)[inTrain, ],
                                pls_biplot$scores)

tax <- tax_table(ps)@.Data %>%
  data.frame(stringsAsFactors = FALSE)
main_orders <- c("Clostridiales", "Bacteroidales", "Lactobacillales",
                 "Coriobacteriales")
tax$Order[!(tax$Order %in% main_orders)] <- "Other"
tax$Order <- factor(tax$Order, levels = c(main_orders, "Other"))
class(pls_biplot$loadings) <- "matrix"
pls_biplot$loadings <- data.frame(tax, pls_biplot$loadings)
ggplot() +
  geom_point(data = pls_biplot$scores,
             aes(x = Comp.1, y = Comp.2), shape = 2) +
  geom_point(data = pls_biplot$loadings,
             aes(x = 25 * Comp.1, y = 25 * Comp.2, col = Order),
             size = 0.3, alpha = 0.6) +
  scale_color_brewer(palette = "Set2") +
  labs(x = "Axis1", y = "Axis2", col = "Binned Age") +
  guides(col = guide_legend(override.aes = list(size = 3))) +
  facet_grid( ~ age2) +
  theme(panel.border = element_rect(color = "#787878", fill = alpha("white", 0)))
```
Ce graphe représente un PLS qui produit une représentation biplot conçue pour séparer les échantillons par une variable. 

```{r}
rf_prox <- cmdscale(1 - rfFit$finalModel$proximity) %>%
  data.frame(sample_data(pslog)[inTrain, ])

ggplot(rf_prox) +
  geom_point(aes(x = X1, y = X2, col = age_binned),
             size = 1, alpha = 0.7) +
  scale_color_manual(values = c("#A66EB8", "#238DB5", "#748B4F")) +
  guides(col = guide_legend(override.aes = list(size = 4))) +
  labs(col = "Binned Age", x = "Axis1", y = "Axis2")
```
Ce graphique représente un modèle de foret aléatoire qui determine une distance entre les échantillons, qui peut être entrée dans PCoA pour produire un graphique de proximité.


```{r}
as.vector(tax_table(ps)[which.max(importance(rfFit$finalModel)), c("Family", "Genus")])
```

```{r}
impOtu <- as.vector(otu_table(pslog)[,which.max(importance(rfFit$finalModel))])
maxImpDF <- data.frame(sample_data(pslog), abund = impOtu)
ggplot(maxImpDF) +   geom_histogram(aes(x = abund)) +
  facet_grid(age2 ~ .) +
  labs(x = "Abundance of discriminative bacteria", y = "Number of samples")

```
Pour mieux comprendre le modèle de forêt aléatoire ajusté, nous identifions le microbe ayant le plus d'influence dans la prédiction aléatoire de la forêt. Il s'agit d'un microbe de la famille des Lachnospiracées et du genre Roseburia . La figure représente son abondance dans les échantillons; on voit qu'il est uniformément très bas de 0 à 100 jours et beaucoup plus élevé de 100 à 400 jours

##Graph-based analyses

###Creating and plotting graphs

```{r}
net_graph <- ggnetwork(net)
```


```{r}
library("phyloseqGraphTest")
library("igraph")
library("ggnetwork")
net <- make_network(ps, max.dist=0.35)
sampledata <- data.frame(sample_data(ps))
V(net)$id <- sampledata[names(V(net)), "host_subject_id"]
V(net)$litter <- sampledata[names(V(net)), "family_relationship"]
ggplot(net_graph, aes(x = x, y = y, xend = xend, yend = yend), layout = "fruchtermanreingold") +
  geom_edges(color = "darkgray") +
  geom_nodes(aes(color = id, shape = litter),  size = 3 ) +
  theme(axis.text = element_blank(), axis.title = element_blank(),
        legend.key.height = unit(0.5,"line")) +
  guides(col = guide_legend(override.aes = list(size = .5)))
```
On peut voir sur ce graphique un réseau de la matrice de dissimilarité de Jaccard. Les couleurs de la figure représentent la souris d'où provient l'échantillon et la forme représente la portée dans laquelle se trouvait la souris. Nous pouvons voir qu'il existe un regroupement des échantillons par souris et par portée.

##Graph-based two-sample tests

###Minimum Spanning Tree (MST)

```{r}
gt <- graph_perm_test(ps, "family_relationship", grouping = "host_subject_id",
                      distance = "jaccard", type = "mst")
gt$pval
```

```{r}
library(phyloseq)
library(ggplot2)
library("gridExtra")
plotNet1=plot_test_network(gt) + theme(legend.text = element_text(size = 8),
        legend.title = element_text(size = 9))
plotPerm1=plot_permutations(gt)
grid.arrange(ncol = 2,  plotNet1, plotPerm1)
```
Ce test a un petit p-value, et nous rejetons l'hypothèse nulle que les deux échantillons proviennent de la même distribution. À partir du graphique de l'arbre , nous voyons que les échantillons sont groupés par portée.

##Nearest neighbors

```{r}
gt <- graph_perm_test(ps, "family_relationship", grouping = "host_subject_id",
                      distance = "jaccard", type = "knn", knn = 1)
```

```{r}
plotNet2=plot_test_network(gt) + theme(legend.text = element_text(size = 8),
        legend.title = element_text(size = 9))
plotPerm2=plot_permutations(gt)
grid.arrange(ncol = 2,  plotNet2, plotPerm2)
```
Nous voyons à partir de la figure que si une paire d'échantillons sont proches entre eux, ils sont  susceptibles d'être de la même portée.


##Linear modeling

Un calcul de la diversité de Shannon associée à chaque échantillon est d'abord effectuée puis sera jointe avec l'annotation d'échantillon.

```{r}
library("nlme")
library("reshape2")
library("Biostrings")
ps_alpha_div <- estimate_richness(ps, split = TRUE, measure = "Shannon")
ps_alpha_div$SampleID <- rownames(ps_alpha_div) %>%
  as.factor()
ps_samp <- sample_data(ps) %>%
  unclass() %>%
  data.frame() %>%
  left_join(ps_alpha_div, by = "SampleID") %>%
  melt(measure.vars = "Shannon",
       variable.name = "diversity_measure",
       value.name = "alpha_diversity")

# reorder's facet from lowest to highest diversity
diversity_means <- ps_samp %>%
  group_by(host_subject_id) %>%
  summarise(mean_div = mean(alpha_diversity)) %>%
  arrange(mean_div)
ps_samp$host_subject_id <- factor(ps_samp$host_subject_id)
#                                  diversity_means$host_subject_id)
```
```{r}
alpha_div_model <- lme(fixed = alpha_diversity ~ age_binned, data = ps_samp,
                       random = ~ 1 | host_subject_id)
```

```{r}
new_data <- expand.grid(host_subject_id = levels(ps_samp$host_subject_id),
                        age_binned = levels(ps_samp$age_binned))
new_data$pred <- predict(alpha_div_model, newdata = new_data)
X <- model.matrix(eval(eval(alpha_div_model$call$fixed)[-2]),
                  new_data[-ncol(new_data)])
pred_var_fixed <- diag(X %*% alpha_div_model$varFix %*% t(X))
new_data$pred_var <- pred_var_fixed + alpha_div_model$sigma ^ 2
```

```{r}
# fitted values, with error bars
ggplot(ps_samp %>% left_join(new_data)) +
  geom_errorbar(aes(x = age_binned, ymin = pred - 2 * sqrt(pred_var),
                    ymax = pred + 2 * sqrt(pred_var)),
                col = "#858585", size = .1) +
  geom_point(aes(x = age_binned, y = alpha_diversity,
                 col = family_relationship), size = 0.8) +
  facet_wrap(~host_subject_id) +
  scale_y_continuous(limits = c(2.4, 4.6), breaks = seq(0, 5, .5)) +
  scale_color_brewer(palette = "Set2") +
  labs(x = "Binned Age", y = "Shannon Diversity", color = "Litter") +
  guides(col = guide_legend(override.aes = list(size = 4))) +
  theme(panel.border = element_rect(color = "#787878", fill = alpha("white", 0)),
        axis.text.x = element_text(angle = -90, size = 6),
        axis.text.y = element_text(size = 6))
```

##Hierarchical multiple testing

Procédure de test hiérarchique permettant l'association entre l'abondance microbienne et l'âge. Cela fournit une vue complémentaire des analyses précédentes, identifiant les bactéries individuelles responsables des différences entre les souris jeunes et âgées.

Mais d'abord, on effectue une normalisation par stabilisation de la variance via DESeq2 :

```{r}
library("reshape2")
library("DESeq2")
library("phyloseq")
#New version of DESeq2 needs special levels
sample_data(ps)$age_binned <- cut(sample_data(ps)$age,
                          breaks = c(0, 100, 200, 400))
levels(sample_data(ps)$age_binned) <- list(Young100="(0,100]", Mid100to200="(100,200]", Old200="(200,400]")
sample_data(ps)$family_relationship = gsub(" ", "", sample_data(ps)$family_relationship)
ps_dds <- phyloseq_to_deseq2(ps, design = ~ age_binned + family_relationship)

# geometric mean, set to zero when all coordinates are zero
geo_mean_protected <- function(x) {
  if (all(x == 0)) {
    return (0)
  }
  exp(mean(log(x[x != 0])))
}

geoMeans <- apply(counts(ps_dds), 1, geo_mean_protected)
ps_dds <- estimateSizeFactors(ps_dds, geoMeans = geoMeans)
ps_dds <- estimateDispersions(ps_dds)
abund <- getVarianceStabilizedData(ps_dds)
```
Le package structSSI est utilisé pour réaliser les tests hiérarchiques :
```{r}
library("phyloseq")
library("ggplot2")
library("magrittr")
short_names <- substr(rownames(abund), 1, 5)%>%
  make.names(unique = TRUE)
rownames(abund) <- short_names
```

```{r}
abund_sums <- rbind(data.frame(sum = colSums(abund),
                               sample = colnames(abund),
                               type = "DESeq2"),
                    data.frame(sum = rowSums(otu_table(pslog)),
                               sample = rownames(otu_table(pslog)),
                               type = "log(1 + x)"))

ggplot(abund_sums) +
  geom_histogram(aes(x = sum), binwidth = 20) +
  facet_grid(type ~ .) +
  xlab("Total abundance within sample")
```
Les histogrammes représentent l'abondance de la transformation par DESeq. L'histogramme sur le dessus donne l'abondance totale transformée DESeq2 dans chaque échantillon. L'histogramme du bas est le même que celui de la figure précedente, et est inclus pour faciliter la comparaison.


```{r}
library("structSSI")
library("phyloseq")
el <- phy_tree(pslog)$edge
el0 <- el
el0 <- el0[nrow(el):1, ]
el_names <- c(short_names, seq_len(phy_tree(pslog)$Nnode))
el[, 1] <- el_names[el0[, 1]]
el[, 2] <- el_names[as.numeric(el0[, 2])]
unadj_p <- treePValues(el, abund, sample_data(pslog)$age_binned)
```


```{r}
hfdr_res <- hFDR.adjust(unadj_p, el, .75)
summary(hfdr_res)
```

```{r}
#interactive part: not run
plot(hfdr_res, height = 5000) # opens in a browser
```

```{r}
library("magrittr")
tax <- tax_table(pslog)[, c("Family", "Genus")] %>%
  data.frame()
tax$seq <- short_names
```

```{r}
library("phyloseq")
library("gridExtra")
library("ggplot2")
library("magrittr")
library("dplyr")
options(digits=3)
hfdr_res@p.vals$seq <- rownames(hfdr_res@p.vals)
tax %>%
  left_join(hfdr_res@p.vals) %>%
  arrange(adjp) %>% head(10)
```
Il semble que les bactéries les plus fortement associées appartiennent toutes à la famille des Lachnospiracées , ce qui est cohérent avec les résultats aléatoires de la forêt.


##Multitable techniques

Afin de quantifier la variation des mesures microbiennes, génomiques et métaboliques dans différentes conditions expérimentales, nous utilisons une analyse de corrélation canonique (sparse CCA). Un nouvel ensemble de données va être utilisé.   Il y a deux tableaux ici, un pour les bactéries et un autre avec des métabolites. 12 échantillons ont été obtenus, chacun avec des mesures à des valeurs de 637 m / z et 20 609 OTU; cependant, environ 96% des entrées du tableau d'abondance microbienne sont nulles.

```{r}
metab <- read.csv("https://raw.githubusercontent.com/spholmes/F1000_workflow/master/data/metabolites.csv",row.names = 1)
microbe_connect <-url("https://raw.githubusercontent.com/spholmes/F1000_workflow/master/data/microbe.rda")
load(microbe_connect)
microbe
```
On peut voir que l'obhet phyloseq représente le microbe.

Nous filtrons d'abord les microbes et les métabolites d'intérêt, en supprimant ceux qui sont nuls sur de nombreux échantillons. Ensuite, nous les transformons pour diminuer les queues lourdes. Nous prenons également le logarithme des métabolites.


```{r}
library("genefilter")
keep_ix <- rowSums(metab == 0) <= 3
metab <- metab[keep_ix, ]
microbe <- prune_taxa(taxa_sums(microbe) > 4, microbe)
microbe <- filter_taxa(microbe, filterfun(kOverA(3, 2)), TRUE)
metab <- log(1 + metab, base = 10)
X <- otu_table(microbe)
X[X > 50] <- 50
dim(X)
```

```{r}
dim(metab)
```
Nous voyons que X et metab ont 12 colonnes, ce sont en fait les échantillons et nous les transposerons.

Ensuite, nous pouvons appliquer la méthode CCA qui permet de comparer des ensembles d'entités dans des tables de données de grande dimension. Il va y avoir une capture de covariance, qui permet de refléter les signaux présents sur plusieurs colonnes. 
Les paramètres penaltyxet penaltyz sont des pénalités de parcimonie. De plus petites valeurs de penaltyx se traduiront par moins de microbes sélectionnés, de la même manière penaltyz module le nombre de métabolites sélectionnés.

```{r}
library(PMA)
cca_res <- CCA(t(X),  t(metab), penaltyx = .15, penaltyz = .15)
```

```{r}
cca_res
```

Avec ces paramètres, 5 microbes et 15 métabolites ont été sélectionnés. De plus, ces 20 caractéristiques entraînent une corrélation de 0,974 entre les deux tableaux. Nous interprétons cela comme signifiant que les données microbiennes et métaboliques reflètent des signaux sous-jacents similaires, et que ces signaux peuvent être bien approximés par les 20 caractéristiques sélectionnées.
Néanmoins, il est possible que d'autres sous-ensembles de fonctionnalités puissent tout aussi bien expliquer les données. En effet, une CCA clairsemée a minimisé la redondance entre les fonctionnalités, mais ne garantit en aucun cas que ce sont les «vraies» fonctionnalités.


Pour relier les métabolites et OTU récupérés aux caractéristiques des échantillons sur lesquels ils ont été mesurés, nous les utilisons comme entrants dans une PCA ordinaire.


```{r}
library("phyloseq")
library("ade4")
combined <- cbind(t(X[cca_res$u != 0, ]),
                  t(metab[cca_res$v != 0, ]))
pca_res <- dudi.pca(combined, scannf = F, nf = 3)
```

```{r}
genotype <- substr(rownames(pca_res$li), 1, 2)
sample_type <- substr(rownames(pca_res$l1), 3, 4)
feature_type <- grepl("\\.", colnames(combined))
feature_type <- ifelse(feature_type, "Metabolite", "OTU")
sample_info <- data.frame(pca_res$li, genotype, sample_type)
feature_info <- data.frame(pca_res$c1,
                           feature = substr(colnames(combined), 1, 6))
```

```{r}
library("ggplot2")
library("ggrepel")
ggplot() +  geom_point(data = sample_info,
            aes(x = Axis1, y = Axis2, col = sample_type, shape = genotype), size = 3) + 
  geom_label_repel(data = feature_info,
                   aes(x = 5.5 * CS1, y = 5.5 * CS2, label = feature, fill = feature_type),
                   size = 2, segment.size = 0.3,
                   label.padding = unit(0.1, "lines"), label.size = 0) +
  geom_point(data = feature_info,
             aes(x = 5.5 * CS1, y = 5.5 * CS2, fill = feature_type),
             size = 1, shape = 23, col = "#383838") +
  scale_color_brewer(palette = "Set2") +
  scale_fill_manual(values = c("#a6d854", "#e78ac3")) +
  guides(fill = guide_legend(override.aes = list(shape = 32, size = 0))) +
  coord_fixed(sqrt(pca_res$eig[2] / pca_res$eig[2])) +
  labs(x = sprintf("Axis1 [%s%% Variance]",
                   100 * round(pca_res$eig[1] / sum(pca_res$eig), 2)),
       y = sprintf("Axis2 [%s%% Variance]",
                   100 * round(pca_res$eig[2] / sum(pca_res$eig), 2)),
       fill = "Feature Type", col = "Sample Type")
```
Ce graphique représente la PCA produite à partir des caractéristiques sélectionnées par la CCA à partir de plusieurs types de données, les métabolites et les OTU. Cela permet une comparaison entre les échantillons mesurés; triangles pour Knockout et cercles pour le type sauvage. Cela caractérise également l'influence des différentes caractéristiques; des losanges avec des étiquettes de texte. Par exemple, nous voyons que la principale variation des données se situe entre les échantillons PD et ST, qui correspondent aux différents régimes. Ainsi, des grandes valeurs pour 15 des caractéristiques sont associées à l'état ST, tandis que de petites valeurs pour 5 d'entre elles indiquent l'état PD.

##Conlusion

A travers ce tutoriel, nous avons pu voir comment un flux de travail complet dans R est réalisé pour débruiter, identifier et normaliser les lectures de séquençage d'amplicon de nouvelle génération à l'aide de modèles probabilistes avec des paramètres ajustés en utilisant les données disponibles.
